【裁判字號】    98,交聲,23
【裁判日期】    980527
【裁判案由】    違反道路交通管理處罰條例聲明異議
【裁判全文】
臺灣士林地方法院交通事件裁定          98年度交聲字第23號
原處分機關  臺北市交通事件裁決所
異  議  人  乙○○
即受處分人
上列異議人即受處分人因違反道路交通管理處罰條例案件，對於
臺北市交通事件裁決所於民國97年12月19日所為之處分（原處分
案號：北市裁罰字第裁22-AEX362589號），聲明異議，本院裁定
如下：
    主  文
原處分關於乙○○不服從交通勤務警察稽查之處分撤銷，不罰。
其餘異議駁回。
    理  由
一、原處分意旨略以：異議人即受處分人乙○○於民國97年11月
    23日下午3 時30分許，在臺北市○○○路262 號巷口，將其
    駕駛之車牌號碼為106-DE號營業一般小客車，停放在禁止臨
    時停車處所即交岔路口10公尺內，經警欲開單舉發時，異議
    人不服從交通勤務警察稽查，為警以異議人有違反道路交通
    管理處罰條例第56條第1 項第1 款、第60條第2 項第1 款之
    規定掣單舉發。經異議人提出申訴，原處分機關函請舉發單
    位調查結果，仍認異議人有上開違規行為，乃依道路交通管
    理處罰條例第56條第1 項第1 款、第60條第2 項第1 款、第
    63條第1 項第1 款之規定，各裁決異議人新臺幣（下同）90
    0 元、900 元之罰緩，並記違規點數1 點。
二、異議意旨略以：前揭舉發時間，伊停放上開營業用小客車在
    前開地點，有一位警員走過來檢查問伊駕、行照，伊就把全
    部東西拿給他，警員看完就要開單的樣子。伊說前面也有一
    部，為何沒有攔他，警員說他只攔伊。警員拿著照相機前後
    照完就走，後來伊接到逕行舉發的罰單，處罰伊在交岔路口
    10公尺內違規停車、不服從舉發兩項，伊覺得警員開違規停
    車的罰單沒有關係，伊對此沒有異議，但伊沒有不服從稽查
    ，只是跟警員說：為何沒有連旁邊的車一起開單等語，伊還
    對警員說：你開，你開，沒有關係等語。
三、按交岔路口10公尺內不得臨時停車，道路交通安全規則第11
    1 條第1 項第2 款定有明文。次按汽車駕駛人在禁止臨時停
    車處所停車者，處600 元以上1,200 元以下罰鍰；汽車駕駛
    人，駕駛汽車不服從交通勤務警察之稽查者，處900 元以上
    1,800 元以下罰鍰，並記違規點數1 點，道路交通管理處罰
    條例第56條第1 項第1 款、第60條第2 項第1 款、第63條第
    1 項第1 款亦著有明文。
四、經查：
（一）異議人於前揭舉發時間，駕駛上開營業用小客車違規停放
      在上開地點即交岔路口10公尺內之事實，為異議人所不爭
      執，且有採證照片2 幀在卷可參（參本院卷第22頁、第23
      頁），揆諸前揭法條所示，其有在禁止臨時停車處所停車
      之違規行為自已十分明確。
（二）至於異議人經警舉發其有不服從交通勤務警察稽查部分，
      證人即本件舉發警員甲○○於本院結證稱：舉發當時，伊
      請異議人出示駕、行照，異議人沒有出示，伊馬上告知異
      議人違規事實為在路口10公尺內停車，異議人說：現在經
      濟不景氣，時機不好等語，要求伊不要開單，伊告知違規
      事實後，異議人還用大聲口氣靠近伊，但還沒有達到對伊
      有肢體上動作的妨礙公務程度，因為異議人拒絕出示駕、
      行照，伊又要趕去其他現場，且異議人一直說：旁邊有車
      為何不告發等語，伊為了避免爭議，馬上用手機照相，在
      伊要離開現場時，異議人才出示駕、行照，因為異議人之
      前都不配合，伊就說：你之前都不配合，所以我現場對你
      照相，之後會寄給你罰單，告知異議人事實和理由後，伊
      就離開。伊請異議人出示駕、行照，一直到最後伊離開時
      ，異議人才出示，經歷時間約5 分鐘等語（參本院卷第17
      頁至第18頁）。依照證人甲○○所述，異議人於警員告以
      違規事實，並要求其出示駕照、行照時，固然未立即予以
      出示，然其不斷央求警員不要開單之時間僅5 分鐘，於警
      員要離去時，亦已出示駕照、行照，顯見異議人前揭行為
      僅係要求警員通融之意，尚未達到不服從警員稽查之程度
      ，原處分機關認異議人有不服從交通勤務警察稽查之違規
      行為而予以裁罰即有未洽，此部分處分應予撤銷，並諭知
      異議人不罰。
（三）綜上所述，原處分關於異議人不服從交通勤務警察稽查之
      處分撤銷，應予不罰，其餘異議則為無理由，應予駁回。
據上論斷，應依道路交通案件處理辦法第19條、第20條前段，裁
定如主文。
中    華    民    國    98    年    5     月    27    日
                              交通法庭法  官  鄭光婷
以上正本證明與原本無異。
如不服本裁定，應於裁定送達後5 日內，向本院提出抗告狀。
                                      書記官  徐仁豐
中    華    民    國    98    年    5     月    27    日


司法院資訊處製作；財團法人民間司法改革基金會備份。
